臺灣臺中地方法院刑事判決　96年度簡上字第594號
上　訴　人　臺灣臺中地方法院檢察署檢察官
被　　　告　甲○○
選任辯護人　乙○○律師
上列上訴人因偽造文書案件，不服本院臺中簡易庭九十六年度簡
字第三七一號中華民國九十六年五月七日第一審簡易判決（聲請
案號：臺灣臺中地方法院檢察署九十五年度偵字第二四八六二號
），提起上訴，本院管轄第二審之合議庭判決如下：
    主    文
原判決撤銷。
甲○○意圖為自己不法之所有，以詐術使人將本人之物交付，未
遂，處拘役肆拾日，如易科罰金以新臺幣玖佰元即銀元佰元折
算壹日，減為拘役貳拾日，如易科罰金以新臺幣玖佰元即銀元
佰元折算壹日。偽造之「離職證明」壹份，沒收。
    事    實
本院認定之犯罪事實與原審判決書之記載相同，茲引用之。
    理    由
一、引用原審判決書所記載之證據。
二、原審認被告犯罪事證明確，予以論罪科刑，固非無見。惟查
    中華民國九十六年罪犯減刑條例於九十六年七月四日公布，
    於同年月十六日施行，被告犯罪時間在中華民國九十六年罪
    犯減刑條例之減刑基準日即九十六年四月二十四日以前，應
    依該條例第二條第一項第三款之規定，減輕其宣告刑二分之
    一，原審未及適用該條例之規定予以減刑，尚有未洽。檢察
    官上訴意旨雖以：被告迄今毫無悔意，原審量刑過輕等語，
    然查被告已於九十六年七月二十六日，親筆書立道歉函，郵
    寄予告訴代理人郭美絹律師轉交告訴人瑪古拉亞洲有限公司
    之法定代理人夏博先生，有選任辯護人乙○○律師陳報之道
    歉函及限時掛號函件執據影本各一紙在卷可稽，顯見已有悔
    意，而被告遭告訴人公司要求離職係屬事實，故被告犯行所
    生之損害尚屬有限，被告又無其他刑事前科，素行良好，原
    審量處拘役四十日已屬適當，上訴意旨認原審量刑過輕，並
    無理由，但原判決既有前述可議之處，即屬無可維持，應由
    本院予以撤銷改判。爰審酌被告之品行、智識程度、生活狀
    況、其犯罪之動機、目的、犯罪時所受之刺激、犯罪之手段
    、犯罪所生之危險或損害、犯罪後之態度等一切情狀，量處
    如主文所示之刑，並諭知易科罰金之折算標準，並依中華民
    國九十六年罪犯減刑條例第二條第一項第三款之規定，減輕
    其宣告刑二分之一，即拘役二十日，並諭知易科罰金之折算
    標準。偽造之「離職證明」一份（含其上之「瑪古拉亞洲有
    限公司」及負責人「夏博」之印文，故此部分，不再依刑法
    第二百十九條規定，宣告沒收），係被告所有且供犯罪所用
    之物，業據被告供明在卷，爰依修正前刑法第三十八條第一
    項第二款規定，併宣告沒收之。
四、據上論斷，應依刑事訴訟法第四百五十五條之一第三項、第
    三百六十九條第一項前段、第三百七十三條、第三百六十四
    條、第二百九十九條第一項前段、第三百條，刑法第二條第
    一項前段、第二百十六條、第二百十二條、第三百三十九條
    第三項、第一項、第二十五條第二項、第五十五條（修正前
    ）、第四十一條第一項前段（修正前）、第三十八條第一項
    第二款（修正前），中華民國九十六年罪犯減刑條例第二條
    第一項第三款、第七條、第九條，罰金罰鍰提高標準條例第
    一條前段、第二條（修正前），判決如主文。
中　　華　　民　　國　　96　　年　　8 　　月　　27　　日
                  刑事第六庭    審判長法　官　洪俊誠
                                      法　官　戴博誠
                                      法　官　林念祖
以上正本證明與原本無異。
本件不得上訴。
                                      書記官
中　　華　　民　　國　　96　　年　　8 　　月　　27　　日
附錄論罪科刑法條
中華民國刑法第216條
行使第 210 條至第 215 條之文書者，依偽造、變造文書或登載
不實事項或使登載不實事項之規定處斷。
中華民國刑法第212條
偽造、變造護照、旅券、免許證、特許證及關於品行、能力服務
或其他相類之證書、介紹書，足以生損害於公眾或他人者，處1
年以下有期徒刑、拘役或3百元以下罰金。
中華民國刑法第339條
意圖為自己或第三人不法之所有，以詐術使人將本人或第三人之
物交付者，處5年以下有期徒刑、拘役或科或併科1千元以下罰金
。
以前項方法得財產上不法之利益或使第三人得之者，亦同。
前二項之未遂犯罰之。
